【裁判字號】    95,易,680
【裁判日期】    951221
【裁判案由】    恐嚇取財等
【裁判全文】
臺灣苗栗地方法院刑事判決               95年度易字第680號
公  訴  人  臺灣苗栗地方法院檢察署檢察官
被      告  Ｗ○○
            Ｖ○○
上  一  人
選任辯護人  劉正穆 律師
            徐宏澤 律師
上列被告因恐嚇取財等案件，經檢察官提起公訴（95年度偵字第
1906號、第3641號），本院判決如下：
    主  文
Ｗ○○共同犯恐嚇取財未遂罪，處有期徒刑捌月，扣案如附表所
示之物，均沒收。
Ｖ○○共同犯恐嚇取財未遂罪，累犯，處有期徒刑壹年，扣案如
附表所示之物，均沒收。
    事  實
一、Ｖ○○前曾因竊盜等案件，經本法院判處有期徒刑10月確定
    ，甫於民國95年2 月16日縮短刑期執行完畢。Ｖ○○復意圖
    為自己不法所有，與其父Ｖ○○及2 名不詳姓名年籍之成年
    男子，基於竊盜及恐嚇取財之犯意聯絡與行為分擔，先於95
    年3 月31日凌晨某時許，由Ｗ○○駕駛車號DC－4298號自小
    客車，Ｖ○○與其中1 名不詳姓名男子共乘車號RK8 －360
    號輕型機車，攜帶可供兇器使用之柴刀、鋼剪、強力彈弓等
    物，至苗栗縣造橋鄉豐湖村干珍窩12號（下稱干珍窩12號）
    後方山區，利用柴刀、鋼剪、棉繩、竹竿、鴿網等工具架設
    捕鴿網，再以強力彈弓發射綁有彩帶之鉛珠驚嚇經過之賽鴿
    ，並以無線電作為相互聯絡之工具，以此方式竊取被害人Ｄ
    ○○、Ｅ○○、Ｘ○○、甲○○、Ｍ○○、辰○○、Ｒ○○
    、Ｉ○○、戊○○、丁○○、Ｏ○○、庚○○、Ｎ○○、丙
    ○○、Ｌ○○、Ｋ○○、申○○、宇○○、Ｊ○○、Ｇ○○
    、玄○○、子○○、乙○○、Ｂ○○、酉○○、亥○○、Ｐ
    ○○、未○○、Ａ○○、Ｆ○○、地○○、宙○○、午○○
    、Ｃ○○、巳○○、寅○○、戌○○、Ｕ○○、壬○○、Ｔ
    ○○、己○○、黃○○、Ｑ○○、Ｓ○○、辛○○、癸○○
    、丑○○等人飼養之賽鴿共計65隻後，再將竊得之賽鴿放置
    在2 個尼龍袋及不知情劉新木所有之鐵籠內，藏置於造橋鄉
    豐湖村干珍窩12號劉新木住處後方之草叢內。嗣於當日11時
    許，Ｗ○○駕駛車號DC－4298號自小客車自上開山區離去，
    並在附近來回繞路把風時，為埋伏在通往山下聯外道路之員
    警查獲，而在Ｗ○○所駕駛之車內查獲無線電1 支、鐮刀2
    支（起訴書載為柴刀）、鋼剪1 支、強力彈弓1 支、尼龍袋
    6 個（起訴書誤載為5 個）及棉繩1 條，員警帶同Ｗ○○前
    往山區架設鴿網處察看時，半路上適逢Ｖ○○騎乘RK8 －36
    0 號輕型機車搭載該名不詳姓名之男子正欲離去，經員警圍
    捕，該2 人緊急迴轉，跑向另一側之產業道路，棄車後以跑
    步之方式跳下山坡駁坎倉皇逃離，現場遺有兩人所穿布鞋兩
    雙及RK8 －360 號輕型機車。隨後警方前往架設鴿網及放置
    賽鴿之處所，當場查獲上開賽鴿65隻，並在現場發現裝賽鴿
    用之尼龍袋2 個、鐵籠1 個（劉新木所有）、鴿網2 張、竹
    竿2 支（未扣案）、綁有彩帶之鉛珠10顆等物，而查獲上情
    。Ｖ○○等人於竊得上開賽鴿後，推由其中1 名不詳姓名之
    男子於當日上午11時許，以竊得Ｅ○○所有賽鴿腳踝上所留
    00 00000000 號電話聯絡Ｅ○○，要求Ｅ○○將新台幣（下
    同）2300元匯至指定之吳春遠所申設銀行帳戶內，以贖回Ｅ
    ○○遭竊取之賽鴿，Ｅ○○尚未及匯款，即接獲苗栗縣警察
    局通知尋獲賽鴿之電話，Ｖ○○等人始未得逞。
二、案經苗栗縣警察局報請臺灣苗栗地方法院檢察署檢察官偵查
    起訴。
    理  由
一、按刑事訴訟法第159 條第1 項雖規定，被告以外之人於審判
    外之言詞或書面陳述，除法律有規定外，不得作為證據。惟
    同法第159 條之5 第2 項已規定，當事人、代理人或辯護人
    於法院調查證據時，知有第159 條第1 項不得為證據之情形
    ，而未於言詞辯論終結前聲明異議者，視為有前項之同意（
    指同條第1 項之同意作為證據）。此乃第159 條第1 項所容
    許，得作為證據之例外規定之一。經查被告之選任辯護人於
    準備程序中，否認證人於警詢陳述之證據能力，另遲至審理
    時再否認警員職務報告書及被告Ｖ○○試穿扣案鞋子照片之
    證據能力。至本案辯論終結時，未見公訴人提出證人於警詢
    時陳述有何特別可信之證據，依上開刑事訴訟法第159 條第
    1 項之規定，本案證人於警詢陳述及警員職務報告書，應無
    證據能力，然證人於警詢之陳述仍得作為彈劾證據使用。至
    被告Ｖ○○試穿扣案鞋子之照片，係證明當時試穿情形之證
    物，非證人供述證據或書面陳述，自有證據能力。另被告、
    選任辯護人、檢察官於言詞辯論終結前，未就其他供述證據
    或書證，主張有刑事訴訟法第159 條第1 項不得為證據之情
    形，是本案除證人於警詢之證述及員警職務報告無證據能力
    外，其餘經調查之證據均有證據能力，合先敘明。
二、訊據被告Ｗ○○、Ｖ○○2 人，均不否認警方於現場查獲車
    號RK8 －360 號輕型機車，該車係登記在被告Ｖ○○之妻陳
    粵香名下，另於被告Ｗ○○駕駛車號DC-4298 號自小客車內
    查獲無線電1 支、鐮刀2 支、鋼剪1 支、強力彈弓1 支、尼
    龍袋6 個及棉繩1 條等情，惟被告2 人均矢口否認有何竊盜
    或恐嚇取財之犯行，被告Ｗ○○辯稱：伊當天係要到後龍看
    人家賣魚等語。被告Ｖ○○辯稱：自從上次竊盜案件執行完
    畢後，即到竹東那邊做生意，所以案發當天未到現場等語，
    經查：
  (一)被告Ｗ○○於95年3 月31日凌晨某時許，駕駛車號DC－4298
    號自小客車到苗栗縣造橋鄉豐湖村干珍窩12號附近山區，並
    於同日上午9 時許駕車自干珍窩12號處離去，沿路走走停停
    等情，業據證人即查獲員警天○○證稱：95年3 月31日那天
    我們兩個同仁早上5 點上山，在對面監看，差不多9 點我們
    就到干珍窩12號民宅出口埋伏，後來對面山上的同仁告知車
    號DC－4298號自小客車從干珍窩12號那裡出來，沿路走走停
    停，同仁說這台車很可疑，應該是網鴿的人從山上下來，通
    知我們去查他，結果因為我們看到車上是老人家，我們想老
    人家應該沒有力氣去山上網鴿，我們沒有盤查他，讓他出去
    ，他出去之後，他又在附近繞一次，那時我們才盤查他，請
    他自己打開車門及行李箱，發現右前座腳踏墊上放了一支無
    線電，後車廂又有裝賽鴿用的尼龍網，還有我們扣案的那些
    彈弓等物，我們帶同Ｗ○○到干珍窩12號那邊，劉新木的住
    家找網鴿子的網子，然後就聽到鴿子的聲音。鴿子是用一個
    鐵籠跟尼龍袋裝，共有65隻鴿子等語（見本院卷第58至60頁
    ）。足認被告Ｗ○○於95年3 月31日上午9 時許前，已先駕
    駛車號DC－4298號車至干珍窩12號附近山區，並於上午9 時
    許駕駛車號DC－4298號自該處離開後，再於附近來回巡邏把
    風。另在被告Ｗ○○車上查獲鐮刀2 支、鋼剪1 支、強力彈
    弓、尼龍袋6 個（扣押物品目錄表誤載為5 個）及棉繩1 條
    等物，該等扣案物品均可供作架網竊鴿使用之工具。再者員
    警當日盤查被告Ｗ○○時，被告Ｗ○○所使用之00000000
    00 號 行動電話，尚有2 、3 通來電詢問鳥好了沒等情，業
    據證人即員警Ｈ○○於本院證稱：我一接起Ｗ○○的電話，
    對方就以客家話說：「鳥好了嗎？」，我大概接了2 、3 通
    等語（見本院卷第66頁）。此外，復有被害人領回鴿子後簽
    署之贓物認領保管單48紙，在卷可資佐證（見第1906號偵查
    卷第190 至237 頁）。足認被告Ｗ○○至干珍窩12號附近山
    區，確係為竊取遭警查獲之65隻鴿子。
  (二)被告Ｖ○○於95年3 月31日案發當時騎乘車號RK8 －360 號
    機車，後載不詳姓名之成年男子，自干珍窩12號處欲下山，
    見其父即被告Ｗ○○遭員警盤查，即將機車轉向往山上逃逸
    等情，業據證人即員警Ｈ○○證稱：Ｖ○○跟Ｗ○○，我都
    認識，我之前跟同事去過他家搜索，是涉及竊鴿的案子，當
    天距離Ｖ○○不到20公尺，可以確認他是Ｖ○○，有看到Ｖ
    ○○的面貌，所以很確定是他，因為是Ｖ○○騎摩托車的，
    我視力良好，當天天氣晴朗光線充足，沒有東西擋住，且Ｖ
    ○○沒有戴安全帽及帽子，那天可以很清楚看到騎機車的人
    就是Ｖ○○等語（見本院卷第66、67、69頁），證人Ｈ○○
    於偵查中證稱：當時我看到機車上有2 人，Ｖ○○負責騎機
    車，後面載一個年約30歲的男子我一叫Ｖ○○，他就掉頭沿
    產業道路另外一頭的山上跑，我們追了約一公里，發現他的
    機車倒在路邊，機車鑰匙還插在機車上，經查對的結果那是
    原車的鑰匙等語（見第1906號偵查卷第310 頁）。證人即員
    警陳威佑於偵查中證稱：我也認得Ｖ○○，以前曾經查獲他
    所犯的其他案件，所以當我們攔下Ｗ○○時，就有注意山上
    是否有他的同夥會下來，然後發現Ｖ○○騎乘機車下來時，
    Ｈ○○喊他名字，他便馬上往另一條產業道路逃跑等語（見
    第1906號偵查卷第311 頁）。此外，另有棄置在案發現場附
    近之車號RK8 －360 號機車照片2 張及車籍資料作業詳細畫
    面，該車號RK8 －360 號機車確係登記在被告Ｖ○○之妻陳
    粵香名下，亦有車籍資料作業詳細畫面1 紙，在卷可資佐證
    （見第1906號偵查卷第239 頁），足認證人Ｈ○○、陳威佑
    證述被告Ｖ○○當日確有至干珍窩12號附近山區1 節，可堪
    採信。而被告Ｖ○○騎乘車號RK8 －360 號機車附載不詳姓
    名男子欲下山時，見員警盤查被告Ｗ○○，即騎乘該機車逃
    離現場，又員警於干珍窩12號民宅後方，確有查獲架設竊鴿
    之網子2 件、遭竊鴿子65隻及綁上彩帶之鉛珠10顆等物，是
    干珍窩12號後方山區確係該65隻鴿子遭竊之現場，而被告Ｖ
    ○○既於清晨騎乘機車至該山區，且自該處欲離去時，見警
    盤查被告Ｗ○○即心虛潛逃，足見被告Ｖ○○及後載之不詳
    姓名男子，均係竊取該65隻鴿子之共犯。
  (三)又被害人Ｅ○○於放飛途中之鴿子，遭被告等竊取2 隻，腳
    環上並有0000000000號之行動電話，且有歹徒撥打Ｅ○○00
    00000000號行動電話，要求Ｅ○○匯款將鴿子贖回，因警方
    通知Ｅ○○已尋獲遭竊鴿子，Ｅ○○始未匯款1 節，業據證
    人Ｅ○○於偵查中具結證稱：95年3 月31日有接到1 通打電
    話到我0000000000，這支電話也是寫在鴿子腳環上面電話，
    對方告訴我有3 隻鴿子在他手裡，要我匯款2300元到吳春遠
    帳戶，我準備要去匯款時，就接到警察電話，警察請我到警
    局領鴿子，如果沒有匯款的話，歹徒會將鴿子羽毛或電子腳
    環剪掉讓鴿子喪失比賽資格等語（見第1906號偵查卷第391
    頁），另有贓物認領保管單1 紙（見第1906號偵查卷第192
    頁），足認被告等竊得Ｅ○○之鴿子後，確已將鴿子腳環上
    之電話通知不詳之人，並由該人著手於恐嚇取財之行為，僅
    因警察告知被害人Ｅ○○尋獲鴿子，被害人Ｅ○○因此未匯
    款始未得逞。
三、被告辯解不足採之理由：
  (一)被告Ｗ○○雖辯稱：案發當天係上山找劉新木還買雞的錢等
    語。然被告Ｗ○○未曾與劉新木聯繫還錢事宜，而係警方帶
    同被告Ｗ○○至劉新木之干珍窩12號住處附近搜查時，巧遇
    劉新木自外返家，被告Ｗ○○始向劉新木表示要還買雞的錢
    。證人劉新木於偵查中具結證稱：Ｗ○○沒有告訴我要來找
    我等語（見第1906號偵查卷第385 頁）。又被告Ｗ○○所持
    用之0000000000號行動電話之通聯紀錄，於95年3 月30日及
    31日上午7 時許，均有苗栗縣造橋鄉○○○段1057地號基地
    台之通訊紀錄，而該基地台之位置即在本案查獲地點附近1
    節，業經證人Ｈ○○證稱：我們查獲地點附近只有這個1057
    地號這個基地台等語（見本院卷第66頁），復有中華電信（
    行動）資料查詢1 紙在卷可證（見第1906號偵查卷第271 頁
    ），足見被告Ｗ○○於95年3 月30日、31日上午7 時許，均
    有到干珍窩12號附近山區，惟被告Ｗ○○均未聯繫劉新木，
    足見被告Ｗ○○所辯不足採信。又被告Ｗ○○於95年3 月31
    日凌晨3 時許即出門，並於當日凌晨3 時24分在竹南鎮○○
    路○ 段250 號之全家便利商店購物，此有統一發票影本1 紙
    在卷可佐（見第1906號偵查卷第369 頁），被告Ｗ○○至竹
    南鎮僅凌晨3 時24分許，則被告駕車至案發地點即造橋鄉，
    至多僅係凌晨4 時許，被告於凌晨4 時即至案發地點，更足
    認被告Ｗ○○至該處之目的非欲還錢與劉新木。
  (二)被告羅新發雖辯稱：95年3 月31日案發當日，伊在新竹，未
    到案發現場等語，並舉證人Ｗ○○、卯○○為證。證人即被
    告Ｗ○○於本院雖先證稱：「（問：今年3 月到4 月，你的
    兒子跟媳婦都在竹東小吃店？）對。」等語，惟Ｗ○○又證
    稱：95年3 、4 月與Ｖ○○住在同一棟房子，但是沒有干涉
    他們，做工需要才會叫他等語（見本院卷第85頁），足見被
    告Ｖ○○於95年3 、4 月間，並非均住在竹東小吃店內。再
    者，被告Ｗ○○於偵查中供稱：騎機車的是我兒子，另外一
    個是誰我不知道，不知道Ｖ○○到那邊作什麼等語（見偵查
    卷第246 頁），另被告Ｗ○○於本院法官訊問時之筆錄，經
    本院勘驗錄音內容為：「本院法官問被告Ｖ○○稱：機車是
    你兒子Ｖ○○騎的？Ｗ○○答稱：知道。」（見本院卷第89
    至90頁），上開被告Ｖ○○之供述，雖未以證人身分具結，
    而無法據為證明被告Ｖ○○犯行之積極證據，然仍可作為彈
    劾Ｗ○○證詞是否可採之證據，而Ｗ○○於本院證述被告Ｖ
    ○○於95年3 、4 月間均在竹東小吃店，顯與其於偵查中及
    勘驗之錄音內容不符，是被告Ｗ○○於本院之證述，不足採
    信。另被告Ｗ○○雖於偵查中提出由許阿男、田紹辰、陳粵
    中、卯○○簽署之證明書（見第1906號偵查卷第266 、267
    、333 、334 頁），指被告Ｖ○○均居住在新竹縣尖石鄉義
    興村開設之粉紅檳榔攤與小吃店內，然該內容與被告Ｗ○○
    上開證述，被告Ｖ○○與其住在一起之證述不符，且居住在
    該店內亦可隨時離去，而被告Ｗ○○離開該店時，究去何處
    亦非許阿男、田紹辰、陳粵中及卯○○等人所可知悉，是該
    4 紙證明書無從據為有利於被告Ｖ○○之認定。又證人卯○
    ○於本院證稱：95年3 、4 月在竹東附近工作，早上經過被
    告所開的小吃店會買檳榔、早餐，中午較少去，因為有便當
    ，我忘記今年3 月31日是否有經過那邊買東西，無法明確知
    道他們是否在那邊等語（見本院卷第92頁），是證人卯○○
    顯不知被告Ｖ○○95年3 月31日之行蹤。
  (三)另被告Ｖ○○之選任辯護人為被告辯稱：證人Ｅ○○於偵查
    中係證述歹徒電話告知有3 隻鴿子在其手上，惟Ｅ○○僅領
    回2 隻鴿子，而質疑係另1 批竊鴿集團向Ｅ○○恐嚇等語，
    然被害人Ｅ○○自警局領回之2 隻鴿子，確係被告2 人所竊
    取，已如前述，而向Ｅ○○恐嚇取財之人，雖稱有3 隻鴿子
    ，僅係數目有異，又Ｅ○○於警詢陳稱：但另有1 隻編號32
    1110鴿子還未返家等語（見第1906號偵查卷第29頁，非積極
    證據，僅供彈劾證人Ｅ○○於偵查中之證述），證人Ｅ○○
    即於警詢時曾稱尚有1 隻鴿子未返家，顯見其當時僅有3 隻
    賽鴿放飛是證人Ｅ○○於偵查中證述歹徒告知有3 隻鴿子在
    手上，自包含遭被告等人竊取之2 隻鴿子。又撥打電話向Ｅ
    ○○恐嚇取財之人，顯係負責恐嚇鴿主之人（被告等人應係
    負責架網竊鴿之人），而其告知鴿主擄獲賽鴿之數量，係根
    據被告Ｖ○○等竊取之2 隻鴿子，及他人竊取之1 隻鴿子（
    無證據證明係被告Ｖ○○等人所竊），是證人Ｅ○○所述撥
    打恐嚇電話之人稱有3 隻鴿子，雖與遭被告等人竊取之2 隻
    鴿子不符，亦不足採為有利於被告等人之認定。
四、論罪科刑：
  (一)被告行為後，中華民國刑法於94年2 月2 日總統華總一義字
    第09400014901 號令修正公布，並自95年7 月1 日施行。
    關於未遂部分，被告等犯罪時之刑法第25條第2 項規定：「
    未遂犯之處罰，以有特別規定者，為限。」第26條前段規定
    ：「未遂犯之處罰，得按既遂犯之刑減輕之。」修正後刑法
    第25條第2 項規定：「未遂犯之處罰，以有特別規定者為限
    ，並得按既遂犯之刑減輕之。」不論依修正前刑法第25條第
    2 項、第26條前段，修正後刑法第25條第2 項規定，未遂犯
    之處罰均以有特別規定為限，並得按既遂犯之刑減輕之，對
    被告而言並無有利或不利之情形，依刑法第2 條第1 項前段
    ，自應適用行為時即修正前之刑法第26條前段規定。其中
    關於累犯部分，本件被告Ｖ○○所為係故意犯罪，被告Ｖ○
    ○於有期徒刑執行完畢後5 年以內，再故意犯本件有期徒刑
    以上之罪，不論依修正前刑法第47條，或修正後刑法第47條
    第1 項之規定，均構成累犯，對被告而言並無有利或不利之
    情形，自不生新舊法比較之問題，應逕依修正前刑法第47條
    ，論以累犯，並加重其刑。關於牽連犯部分，新法刪除第
    55條關於牽連犯之規定，依修正前刑法第55條牽連犯之規定
    ，係從一重之罪處斷；依新法既已刪除牽連犯之規定，則被
    告所犯各罪應依數罪併罰之規定分論併罰，比較新舊法之規
    定，修正後之規定並非較有利於被告，因此，應適用修正前
    刑法第55條牽連犯之規定。再比較時應就罪刑有關之共犯、
    未遂犯、想像競合犯、牽連犯、連續犯、結合犯，以及累犯
    加重、自首減輕暨其他法定加減原因〈如身分加減〉與加減
    例等一切情形，綜其全部罪刑之結果而為比較。經本院綜合
    比較上開未遂犯、累犯、牽連犯之結果，以被告行為時之規
    定較有利於被告，應依刑法第2 條第1 項前段之規定，而適
    用修正施行前刑法關於累犯及牽連犯之規定。
  (二)核被告2 人所為，均係犯刑法第321 條第1 項第3 款、第4
    款之加重竊盜罪，同法第346 條第3 項、第1 項之恐嚇取財
    未遂罪。被告2 人、被告Ｖ○○騎乘機車所附載之成年男子
    及撥打電話向Ｅ○○恐嚇之人，就上開犯行均有共同之犯意
    聯絡及行為分擔，應論以共同正犯。被告等所為之加重竊盜
    罪及恐嚇取財未遂罪間，有方法、目的之牽連犯關係，應依
    修正前刑法第55條後段，從一重之恐嚇取財未遂罪處斷。被
    告等雖已著手於恐嚇取財犯行，然被害人尚未匯款，應屬未
    遂，應依修正前刑法第26條前段規定，減輕其刑。被告Ｖ○
    ○有事實欄所載有期徒刑執行完畢之情形，有臺灣高等法院
    被告前案紀錄表1 份在卷可稽，被告Ｖ○○於5 年內再犯本
    件有期徒刑以上之罪，為累犯，亦應依修正前刑法第47條累
    犯之規定，加重其刑，並先加後減之。爰審酌被告Ｖ○○正
    值青壯，不思以正當途徑獲取財物，以此竊鴿勒贖之手法，
    謀取不法所得，且前亦因架網竊鴿之犯行，經本院於94年3
    月2 日判處有期徒刑10月確定，竟於執行完畢後再犯本件犯
    行，素行不佳；被告Ｖ○○年近70歲高齡，仍與其子Ｖ○○
    共犯本件犯行，又本件被告竊得之賽鴿雖已由被害人領回，
    所生損失尚非重大，然被告2 人犯後否認犯行，飾詞狡辯，
    犯後態度不佳，並審酌公訴人具體求刑等一切情狀，分別量
    處如主文所示之刑。
  (三)扣案如附表所示之物，係被告等人所有，且供渠等犯罪所之
    物，應依刑法第38條第1 項第2 款之規定宣告沒收。至扣案
    之對講機1 台，雖自被告Ｗ○○之車上查獲，然被告Ｗ○○
    辯稱係守望相助隊所有，因查無證據證明確屬被告所有之物
    ，爰不予宣告沒收。另扣案之行動電話1 支、運動鞋2 雙，
    僅係日常生活所用，非供被告等犯罪所用之物，不予沒收。
    未扣案之竹竿2 支，雖供被告犯罪使用，然未據扣案，為免
    將來執行困難，亦不併宣告沒收。
據上論斷，應依刑事訴訟法第299 條第1 項前段，刑法第2 條第
1 項、修正前刑法第28條、修正前刑法第26條前段、刑法第321
條第1 項第3 款、第4 款、刑法第346 條第3 項、第1 項、修正
前刑法第55條、修正前刑法第47條、刑法第38條第1 項第2 款，
刑法施行法第1條之1第1、2項，判決如主文。
本案經檢察官蕭慶賢到庭執行職務。
中    華    民    國    95    年    12    月    21    日
                  刑事第三庭    審判長法  官  柳章峰
                                      法  官  林卉聆
                                      法  官  吳國聖
以上正本證明與原本無異。
如不服本判決，應於判決送達後10日內向本院提出上訴狀（應抄
附繕本）。告訴人或被害人如對於本判決不服者，應具備理由請
求檢察官上訴，其上訴期間之計算係以檢察官收受判決正本之日
期為準。
                                      書記官  張玉楓
中    華    民    國    95    年    12    月    21    日
附表：
鐮刀2 支、鋼剪1 支、棉繩1 條、強力彈弓1 支、鴿網2 件、尼
龍網袋8 個、繩子7 條、綁彩帶鉛珠10個。
論罪法條：
刑法第321條
犯竊盜罪而有左列情形之一者，處 6 月以上、 5 年以下有期徒
刑：
一  於夜間侵入住宅或有人居住之建築物、船艦或隱匿其內而犯
    之者。
二  毀越門扇、牆垣或其他安全設備而犯之者。
三  攜帶兇器而犯之者。
四  結夥三人以上而犯之者。
五  乘火災、水災或其他災害之際而犯之者。
六  在車站或埠頭而犯之者。
前項之未遂犯罰之。
刑法第346條
意圖為自己或第三人不法之所有，以恐嚇使人將本人或第三人之
物交付者，處6 月以上5 年以下有期徒刑，得併科1 千元以下罰
金。
以前項方法得財產上不法之利益，或使第三人得之者，亦同。
前二項之未遂犯罰之。


司法院資訊處製作；財團法人民間司法改革基金會備份。
